臺灣高等法院刑事裁定　　　　　　　　　　　　　　九十三年度聲再字第二六八號
　　再審聲請人
　　即受判決人　甲○○
右聲請人因誣告等案件，對於本院民國七十五年三月十七日所為第二審確定判決（七
十四年度上訴字第二０八七號，及最高法院七十五年度台上字第四四五六號）聲請再
審，本院裁定如左：
    主  文
再審之聲請駁回。
    理  由
一、聲請意旨略以：聲請人因誣告及違反票據法等案件，經本院七十四年度上訴字第
    二０八七號及最高法院七十五年度台上字第四四五六號判決確定，有刑事訴訟法
    第四百二十條第一項第一款（原判決所憑之證物已證明其為偽造或變造者）、第
    二款（原判決所憑之證言、鑑定或通譯已證明其為虛偽者）、第三款（受有罪判
    決之人，已證明其係被誣告者）、第五款（參與原判決或前審判決或判決前所行
    調查之推事或參與偵查或起訴之檢察官因該案件犯職務上之罪已經證明者）、第
    六款（因發現確實之新證據足認受有罪判決之人，應受無罪、免訴、免刑或輕於
    原判決所認罪名之判決者）等各款之再審情事，爰依規定聲請再審，其理由略以
    ：
（一）關於第三款（受有罪判決之人，已證明其係被誣告者）規定，聲請再審部分：
      公開事證ＮＯ：930429之Ｂ：
    Ａ：報載：有小貓困在二樓招牌上，無法下樓，及有黑狗被困在大橋下泥沼中，
        無法脫困上橋上等等之發生，都會發動消防隊員前往搶救，到達現場，都不
        會藉口不予搶救，愛心備至。
    Ｂ：又載：前年，在八掌溪上，有四位農民被洪水困在沙洲上，只因有關人員搶
        救不力，致其四人農民，被洪水沖失，其有關搶救人員及其主管，都遭受處
        分，而國家亦負國家賠償責任。
    Ｃ：同樣道理，原案偵審故意起訴枉法裁判甲○○有誣告邱傳福等五人之誣告罪
        及查知三十一張支票係被邱傳福所竊盜，到處詐欺，其款未交給甲○○，但
        卻要負違反票據法罰款與判刑。有如故意將甲○○推入山谷深淵中一樣之危
        險與困苦，經甲○○提起告訴兼告發之訴，接辦人檢察官都判其不予提起公
        訴，亦對該檢察官提起告訴兼告發之訴及再議，接辦人檢察官亦不予對該檢
        察官提起公訴，都是一國兩制之違法至明。
（二）關於第一款（原判決所憑之證物，已證明其為偽造或變造者）規定，聲請再審
      部分：
    Ａ：支票71753‧71765二張支票，為邱傳福於民國七十三年十二月二十九日，竊
        取甲○○三十一張支票，其中之二張，竊後立即逃亡，甲○○隨於民國七十
        三年十二月三十一日，向台灣省合作金庫西門支庫辦理掛失手續在案，（詳
        如上列總公用事証ＮＯ：930701中之附件事證，Ｂ/(二)等資料更明）。
        又請各地警察局通緝邱傳福在案（詳如上列總公用事證ＮＯ：930701中之公
        用事證ＮＯ：9-2（Ａ）中之Ｈ/(五). Ｉ/(六). Ｊ/(七). ＫＬ/(八). Ｋ/(九). 二/
        十五之(一)等更明）。而原案偵查庭林炳雄檢察官（民國七十四年三月五日，
        七十四年偵字第一六二八、二二○七、二二九八號，台灣台北地方法院板橋
        分院檢察處），檢察官起訴書亦記載71753.71765 二張支票，面額各十萬元
        ，係由邱傳福轉交邱傳華向黃宗裕詐騙五萬元，其款未交給甲○○（詳如上
        列總公用事證ＮＯ：93070 1中之附件事證Ｄ/(十)更明）。但台灣高等法院（
        民國七十五年一月十七日，七十四年度上訴字第二○八七號 (詳如上列總公
        用事證ＮＯ：930701 中之附件事證F/)）。及最高法院（民國七十五年八
        月二十二日，七十五年台上字第四四五六號，詳如上列總公用事證ＮＯ：93
        0701中之附件事證G/）等等，均判決甲○○要負該二張支票之違反票據法
        罰款及判刑，（和引起之誣告罪）至為違法，為此依第一款規定聲請再審理
        由之一。（已不必經判決即可確定）。
    Ｂ：設定抵押權契約書，係貸款前向地政事務所辦理手續之一而已，該書可證明
        甲○○並未與邱傳華、黃宗裕、林月枝、王淑春等人蒙面，更不可能證明甲
        ○○有收到二十萬元。
    Ｃ：他項權利證明書：係辦理貸款契約設定完竣，地政事務所，即可發該證明給
        他人，但該書不能證明甲○○有收到二十萬元。
    註：但原審均以甲○○持71753‧71765二張支票向邱傳福、邱傳華、黃宗裕借到
        二十萬元及持契約書、他項權利證明書等資料，作為判決誣告罪定讞，是違
        法的，此為依第一款規定聲請再審理由之二。（詳如總公用事證ＮＯ：9307
        01中之Ｇ/）。
（三）關於依第二款（原判決所憑之證言，鑑定或通譯已證明其為虛偽者）規定，聲
      請再審部分：
    由上列總公用事證ＮＯ：930701之資料及所屬公用事證附件事證等資料，可知邱
    傳福、邱傳華、黃宗裕、王淑春、林月枝等人，已被甲○○列入被告在案，但最
    高法院（民國七十五年八月二十二日，七十五年度台上字第四四五六號，如附件
    事證G/）卻以「(二)關於上訴人甲○○誣告部分，業据於偵審中供認借與邱傳福
    二十張支票，並曾簽發71753.71765 二張支票向邱傳華、黃宗裕借款不諱，核與
    邱傳福、邱傳華、黃宗裕指述情節相符... 」。
    註：由此可見最高法院枉法裁判之嚴重性。
    此為提起再審理由之三（已不必經判決即可確定）。
（四）關於依第五款（參與原判決或前審判決或判決前所行調查之推事，或參與偵查
      或起訴之檢察官，因該案件犯職務上之罪已經證明者）規定聲請再審部分：由
      上列總公用事證ＮＯ：930701之資料及其他公用事證（含附件事證）等資料，
      可知：
    Ａ：原案偵查庭林炳雄檢察官有對邱傳福等五人有吃案，（更未製作處分書）及
        濫用自由心證濫用職權縱放瀆職罪之嫌。（刑法第一百二十五條、第二百一
        十三條、第二百一十五條）。
    Ｂ：對甲○○之收押、起訴有誣告邱傳福等五人之誣告罪（及違反票據法），顯
        有濫用自由心證濫用職權收押起訴瀆職罪。
    Ｃ：對台灣高等法院（刑事法官─黃金瑞、簡朝振、劉敬一）及最高法院（刑事
        法官─陳煥生、蔣嶸華、郭柏成、陳錫奎、謝家鶴）等之枉法裁判甲○○有
        誣告邱傳福等五人之誣告罪定讞，均符合本款之聲請再審理由之四。（已不
        必經判決即可認定）。
（五）關於依第六款（因發現確實之新證據，足認受有罪判決之人應受無罪、免訴、
      免刑或輕於原判決所認罪名之判決者）規定聲請再審部分：由上列總公用事證
      ＮＯ：930701中之資料及其他公用事證Ａ-2(Ａ)中之資料等等，可知：
    邱傳福未經申請卻偽印名片虛設行號，及於民國七十三年十二月二十九日竊盜甲
    ○○三十一張支票，到處向他人詐欺，有甲○○向各地警察局請求通緝邱傳福歸
    案等資料。均為發現之新證據，足可認受有罪判決之甲○○應受無誣告邱傳福等
    五人之誣告罪（及違反票據法不應罰款判刑）等之判決無疑。此為提起再審理由
    之五。
二、按以再審無理由裁定駁回後，不得更以同一原因聲請再審，刑事訴訟法第四百三
    十四條第二項定有明文。經查，本件聲請人甲○○於本院七十四年度上訴字第二
    ０八七號刑事判決確定後，提出再審聲請案件達二十一件之多，有前案紀錄表及
    歷次裁定正本可稽，經本院整理核對，其聲請理由為：聲請人於本件所附公用事
    證中所陳關於邱傳福以現金交換支票陸續共有二十多張，聲請人並提出告訴，但
    原審審理中卻以偽造不實之筆錄判決聲請人誣告，由此可證原判決所憑證物可證
    明其為偽造或變造；又聲請人所簽發七一七五三、七一七六五號二張支票，係邱
    傳福竊自聲請人所有三十一張中之二張，卻反被指為誣告之證據，因此原判決所
    憑證言可證明為虛偽；再由附件事證資料，已證明聲請人係被濫權起訴、判決誣
    告；復聲請人於七十四年間告訴邱傳福等五人涉竊盜、詐欺、偽文、偽券、收贓
    、偽證等罪嫌，事證明確，但偵查中未經起訴，已涉職務上吃案、縱放、濫權，
    參與原判決之法官、檢察官因該案件犯職務上之罪，不須經過判決即可認定等部
    分，經本院分別以八十四年度聲再字第六六三號、八十五年度聲再字第五六號、
    八十五年度聲再字第四三七號、八十六年度聲再字第三四九號、八十六年度聲再
    更(一)字第一號、八十六年度聲再更(一)字第一０號、八十七年度聲再字第一九七號
    、八十七年度聲再字第四八五號、八十七年度聲再字第八三五號、八十八年度聲
    再字第一三六號、八十八年度聲再字第六八四號、八十九年度聲再字第三六八號
    、八十九年度聲再更(一)字第三號、八十九年度聲再更(一)字第一五號、九十年度聲
    再字第一六九號、九十年度聲再更(一)字第二０號、九十二年度聲再字第五號、九
    十二年度聲再字第一六四號、九十二年度聲再字第五二五號、九十二年度聲再更
    (一)字第八號、九十三年度聲再更(一)字第四號裁定在案，有上開裁定附本院卷可憑
    ，聲請人於再審無理由裁定駁回後，復以同一原因聲請再審，此部分聲請並非合
    法。
三、次按刑事訴訟法第四百二十條第一項第六款所謂發現確實之新證據，係指該證據
    從形式上觀之，無顯然之瑕疵，毋須經過調查，可認為足以動搖原確定判決，且
    須在最後事實審法院判決前已存在，而為法院或當事人所不知，致未提出，或雖
    知而不能提出而言。查聲請人提出之證物即合作金庫往來對帳單、抵押權設定契
    約、他項權利證明等既經原判決斟酌，有原確定判決附卷可稽，其就以發現上開
    證物係偽造變造，依刑事訴訟法第四百二十條第一項第一款之規定聲請再審，並
    經本院以八十四年度聲再字第六六三號以無理由而裁定駁回後，進而主張該證物
    係新證據，並依同條項第六款為再審之聲請，然此項物證早經原判決審酌，已如
    前述，亦有原判決附卷可參，尚非所謂新證據。又所提出之證物即合作金庫支票
    存款送金簿存根、票據掛失止付通知書、台南縣警察局簡便行文表、遺失票據申
    報書、．２．１郵局存證信函、邱建霖、邱傳福名片等已經原判決審酌，亦非
    所謂之新證據。至其餘臺北市政府警察局函，高雄市政府警察局函、臺灣省警務
    處簡便行文表、臺北縣警察局、臺北市政府警察局古亭分局、臺北市政府地政處
    等書函、．１．郵局存證信函、．１．郵局存證信函、台北縣板橋地政
    事務所函、經濟部商業司函、土地謄本、戶口名簿、房屋租約、民事聲請狀、台
    北市票據交換所支票退票理由單、民事事件筆錄影本、領用票據查詢單、臺北市
    政府建設局第一科簡復表等，係針對聲請人在原確定判決中所主張之陳述，事後
    再行爭辯之引述，並無何證據價值，且就證據之本身形式上觀察，尚非毋須經調
    查程序顯然可認為足以動搖原確定之判決。換言之，尚不足使受判決人即聲請人
    受無罪、免刑、免訴或輕於原判決所認定之罪名，自與刑事訴訟法第四百二十條
    第一項第六款規定之要件不合，此部分之聲請為無理由。
據上論結，應依刑事訴訟法第四百三十三條、第四百三十四條，裁定如主文。
中　　　華　　　民　　　國　　九十三　　年　　 十二 　　月　　　十　　　日
                              臺灣高等法院刑事第十七庭
                                  審判長法  官  陳  正  雄
                                        法  官  許  宗  和
                                        法  官  許  錦  印
右正本證明與原本無異。
如不服本裁定，應於收受送達後五日內向本院提出抗告狀。
                                        書記官  楊  妙  恩
中　　　華　　　民　　　國　　九十三　　年　　 十二 　　月　　 十三 　　日
